【裁判字號】    97,抗,618
【裁判日期】    970430
【裁判案由】    停止執行
【裁判全文】
臺灣高等法院民事裁定                   97年度抗字第618號
抗  告  人  乙○○
代  理  人  謝文欽律師
            鄭涵雲律師
相  對  人  甲○○
                        7
上列當事人間關於停止執行事件，抗告人對於中華民國97年3月
12日臺灣臺北地方法院97年度聲字第941號所為裁定提起抗告，
本院裁定如下：
    主  文
原裁定關於擔保金部分廢棄。
上開廢棄部分，擔保金應更改為新臺幣1,620,000元。
其餘抗告駁回。
抗告程序費用由相對人負擔。
    理  由
一、按當事人請求公證人就租用建築物定有期限並應於期限屆滿
    時交還，或以給付一定數量之金錢為標的之法律行為作成公
    證書，載明應逕受強制執行者，得依該證書執行之；債務人
    主張前項公證書有不得強制執行之事由提起訴訟時，受訴法
    院得因必要情形，命停止執行，但聲請人陳明願供擔保者，
    法院應定相當之擔保額，命停止執行，公證法第13條第1項
    第1 款、第3 款及同條第3 項定有明文。
二、相對人於原法院之聲請意旨略以：抗告人前持台灣台北地方
    法院（以下簡稱台北地院）民間公證人96年度北民公字第
    110281號公證書為執行名義，聲請臺灣士林地方法院（以下
    簡稱士林地院）准以96年度執字第 40340號執行事件，對相
    對人為遷讓房屋之強制執行程序，惟上開公證書有不得強制
    執行之事由，相對人業已提起台北地院97年度訴字第2106號
    確認兩造間租賃關係存在並請求撤銷上開執行程序之民事事
    件，爰陳明願供擔保請依公證法第13條第 3項規定，裁定停
    止上開執行程序等語。
三、抗告意旨則以：兩造所訂定之租賃契約已明定租賃期間，並
    定有逾期不交還房屋之罰則，可認兩造間無成立不定期租賃
    契約之意思，且抗告人於租賃契約屆期前已依兩造約定之應
    受送達地址，寄送存證信函予相對人，告知不再續租之事實
    。相對人屆期仍拒絕返還，抗告人多次函催相對人交還租賃
    物，並請其依約給付違約金，相對人均置之不理，相對人遂
    以公證書為執行名義，於民國96年10月22日向士林地院聲請
    對相對人為強制執行，經士林地院以士院鎮96執秋字第
    40340 號執行命令，命相對人於執行命令送達之翌日起15日
    內遷出台北市○○○路20號4樓房屋，並自96年10月1日起至
    搬遷日止， 每月給付新台幣（下同）150,000元。系爭執行
    標的物位於天母西路之高級電梯大樓，一樓為銀行，且位處
    天母商圈中心，該地段之房價每坪約為60萬元，系爭標的之
    坪數約為50坪，本件租賃物之價值估計為 3,000萬元，縱認
    本件應停止執行，原裁定核定之擔保金亦屬過低，請求廢棄
    原裁定等語。
四、經查，相對人業依公證法第13條第3項規定提起本案訴訟，
    有起訴狀影本附於原審卷第2至5頁為證，而公證法第13條第
    3 項係規定債務人主張有不得強制執行事由而提起訴訟時即
    得聲請停止執行，至於其本案訴訟能否獲勝訴之判決，則非
    本件裁定應審酌之範圍。抗告人執本案訴訟即兩造間是否成
    立不定期租賃關係資為抗辯理由，洵非可採，相對人之聲請
    既與公證法第13條第3項規定相符，原裁定命供擔保停止執
    行，自無不合，抗告人不得停止執行之抗告，為無理由。但
    依各級法院辦案期限實施要點第 2點規定辦案期限。民事第
    一審為1年6個月、第二審為2年、第三審為1年，共計民事三
    審審理期間應為4年6個月，則抗告人因停止執行可能遭受之
    損害應為4年6個月相當於租金之損害，至於兩造間約定之違
    約處罰屬實體判決應審酌之事項，與抗告人因停止執行可能
    遭受之損害無涉。兩造於96年3月27日時訂定之房屋租賃契
    約，約定系爭執行標的每月租金30,000元，計算4年6個月租
    金為1,620,000元（計算式為：
    30,000×12×4.5 =1,620,000），故本件停止執行抗告人可
    能遭受之損害應為1,620,000元。抗告人指摘原裁定關於擔
    保金之核定過低，本院審酌該項擔保係備供債權人因停止執
    行所受損害之賠償，其數額應依標的物停止執行後，債權人
    未能即時受償或利用該標的物所受之損害額，故抗告人此部
    分之抗告為有理由。爰由本院就擔保金部分提高為
    1,620,000元。
五、據上論結，本件抗告為一部有理由，一部無理由，裁定如主
    文。
中    華    民    國    97    年    4    月     30    日
                    民事第二庭
                        審判長法  官  吳謙仁
                              法  官  李瓊蔭
                              法  官  蘇瑞華
正本係照原本作成。
本裁定除以適用法規顯有錯誤為理由，並經本院許可外，不得再
抗告。如提起再抗告，應於收受後10日內委任律師為訴訟代理人
向本院提出再抗告狀。並繳納再抗告費新台幣１千元。
中    華    民    國    97    年    5     月    1     日
                              書記官  賴以真


司法院資訊處製作；財團法人民間司法改革基金會備份。
